臺灣橋頭地方法院刑事附帶民事訴訟判決　
111年度簡上附民字第114號
原      告  黃筠玲
被      告  孫智霆
上列被告因違反洗錢防制法等案件（111年度金簡上字第82號）
，經原告提起請求損害賠償之附帶民事訴訟，本院判決如下：
    主  文
原告之訴及假執行之聲請均駁回。
    事  實
一、原告主張：被告於民國110年8月10日起至同月12日間某時，
    在高雄市○○區○○路000○0號豪哥水餃店，將其所申設臺灣中
    小企業銀行股份有限公司帳號00000000000號帳戶、京城商
    業銀行股份有限公司帳號000000000000號帳戶、新光商業銀
    行股份有限公司帳號0000000000000號帳戶之存摺、提款卡
    及密碼、網路銀行帳號及密碼（以下合稱本件帳戶資料），
    提供予姓名年籍不詳之成年人。該人暨所屬詐欺集團取得本
    件帳戶資料後，即推由該集團不詳成員先後以交友軟體及LI
    NE向伊佯稱：可參加淘寶公司小額投資獲取回饋金等語，致
    伊陷於錯誤，遂於同月8日起至14日交付款項共新臺幣（下
    同）61萬元而受有財產損失，爰提起本件訴訟。聲明：㈠被
    告應給付原告61萬元，及自起訴狀繕本送達翌日起至清償日
    止按週年利率5%計算之利息。㈡願供擔保請准宣告假執行。
二、被告未提出書狀作任何聲明或陳述。
    理  由
一、提起附帶民事訴訟，應於刑事訴訟起訴後第二審辯論終結前
    為之；法院認為原告之訴不合法或無理由者，應以判決駁回
    之，刑事訴訟法第488條前段、第502條第1項分別定有明文
    。查被告所涉違反洗錢防制法等案件，由臺灣橋頭地方檢察
    署檢察官以111年度偵字第625、1008號聲請簡易判決處刑及
    移送併辦（110年度偵字第14655號、111年度偵字第480、32
    87、6995號），因檢察官不服本院111年度金簡字第148號第
    一審簡易判決而提起上訴，暨上訴後移送併辦（111年度偵
    字第11929、10757號），經本院第二審合議庭以111年度金
    簡上字第82號案件審理，業於111年10月27日辯論終結，而
    原告於該案辯論終結後之同年11月3日，始具狀向本院提起
    本件附帶民事訴訟，有刑事附帶民事訴訟起訴狀上本院收狀
    戳章可佐，故依前揭說明，本件於法自有未合，應予駁回，
    其假執行之聲請亦失所附麗，併予駁回之。
二、本件原告提起刑事附帶民事訴訟，無庸繳納裁判費，且於本
    院審理期間，未衍生其他訴訟必要費用，並無訴訟費用負擔
    問題，附予敘明。
三、依刑事訴訟法第502條第1項，判決如主文。
中　　華　　民　　國　　111 　年　　11　　月　　24　　日
                  刑事第二庭    審判長法  官  黃右萱
                                      法  官  楊凱婷
　　　　　　　　　　　　　　　　　　　法　官  方佳蓮
以上正本證明與原本無異。
如不服本判決應於收受判決後20日內向本院提出上訴書狀，並應
敘述具體理由。其未敘述上訴理由者，應於上訴期間屆滿後20 
日內向本院補提理由書 (均須按他造當事人之人數附繕本)「切
勿逕送上級法院」。
中　　華　　民　　國　　111 　年　　11　　月　　28　　日
                                      書記官  林品宗